臺灣臺南地方法院刑事判決　　　　　　　100年度易字第501號
公　訴　人　臺灣臺南地方法院檢察署檢察官
被　　　告　謝勝旭
上列被告因違反毒品危害防制條例案件，經檢察官提起公訴（10
0年度營毒偵字第13號），被告就被訴事實為有罪之陳述，本院
裁定進行簡式審判程序，判決如下：
    主  文
謝勝旭施用第二級毒品，累犯，處有期徒刑捌月，扣案之吸食器
壹組、吸管壹支，均沒收。
    事實及理由
一、犯罪事實：
  (一)謝勝旭前於民國九十五年間因施用毒品案件，經本院九十五
    年度毒聲字第七五號裁定送勒戒處所執行觀察、勒戒後，認
    無繼續施用毒品之傾向，於九十五年三月六日執行完畢釋放
    出所，由臺灣臺南地方法院檢察署檢察官於九十五年三月十
    四日，以九十五年度營毒偵字第六三號為不起訴處分確定。
    又於九十六年間因下列案件被法院判刑確定；(1)因施用第一
    、二級毒品案件，經臺灣嘉義地方法院以九十六年度訴字第
    一三一號判決各判處有期徒刑七月、三月確定；(2)因施用第
    二級毒品案件，經臺灣嘉義地方法院以九十六年度朴簡字第
    七五號判決判處有期徒刑三月確定；(3)因施用第二級毒品案
    件，經臺灣嘉義地方法院以九十六年度朴簡字第一○一號判
    決判處有期徒刑四月確定；(4)因偽證案件，經臺灣嘉義地方
    法院以九十六年度訴字第五五七號判決判處有期徒刑九月確
    定；(5)因竊盜案件，經臺灣嘉義地方法院以九十六年度易字
    第六七三號判決判處有期徒刑十一月確定；(6)因持有第一級
    毒品、施用第二級毒品案件，經臺灣嘉義地方法院以九十六
    年度易字第七六九號判決各判處有期徒刑三月、五月確定本
    院九十三年度簡字第二七二二號刑事簡易判決判處有期徒刑
    四月確定。且其上揭(1)(2)(3)案所判處之徒刑，嗣經臺灣嘉義
    地方法院以九十六年度聲減字第一七三三號裁定分別減刑後
    ，定應執行刑為有期徒刑七月確定；其上揭(5)(6)案所判處之
    徒刑則經臺灣嘉義地方法院以九十七年度聲字第五四六號裁
    定應執行有期徒刑一年四月確定，上開七月、一年四月有期
    徒刑，再與上揭(4)偽證案所判處之九月有期徒刑接續執行後
    ，於九十八年十二月十七日縮短刑期假釋出監，甫於九十九
    年四月十七日假釋期滿視為執行完畢。
  (二)詎謝勝旭仍不知悔改，明知甲基安非他命係毒品危害防制條
    例所明定之第二級毒品，不得持有、施用，竟基於施用第二
    級毒品之犯意，於一○○年一月十日下午六時許，在臺南市
    後壁區○○里○○道臺一線旁產業道路上其所駕駛之車號Ｓ
    Ｈ─八三○三號自小客車內，以將甲基安非他命置於玻璃球
    吸食器內燒烤成煙吸食之方式，施用第二級毒品甲基安非他
    命一次。嗣於一○○年一月十一日凌晨零時五十分許，謝勝
    旭將上開自小客車停放在臺南市○○區○○路四○一號對面
    路旁，為警上前盤查，在盤查過程中，警方從該自小客車之
    車窗往車內目視，在儀表板旁置物盒內看到二包狀似甲基安
    非他命毒品之白色結晶，合理懷疑謝勝旭涉犯持有、施用第
    二級毒品犯行，經徵得謝勝旭之同意執行搜索後，在車內查
    獲謝勝旭剛購入、未及施用之第二級毒品甲基安非他命二包
    及其所有供其施用第二級毒品所用之吸食器一組、吸管一支
    ，復在車旁扣得謝勝旭乘隙丟棄之剛購入、未及施用之第二
    級毒品甲基安非他命一包，並獲謝勝旭同意採尿送驗結果，
    呈安非他命及甲基安非他命陽性反應，而查知上情。
二、證據名稱：
  (一)被告謝勝旭於警詢及偵審中之自白。
  (二)臺灣檢驗科技股份有限公司濫用藥物實驗室於一○○年四月
    十四日出具之濫用藥物檢驗報告及採取尿液編號對照表（見
    偵卷第三七頁及警卷第二三頁）各一件。
  (三)扣案之吸食器一組、吸管一支
  (四)被告前於民國九十五年間因施用毒品案件，經法院裁定送觀
    察、勒戒後，於九十五年三月六日執行完畢釋放出所，有臺
    灣高等法院被告前案紀錄表在卷可稽，又於五年內之一○○
    年一月十日，再犯本件施用第二級毒品之罪，自應依法追訴
    處罰。
三、按甲基安非他命係毒品危害防制條例第二條第二項第二款所
    明定之第二級毒品，不得非法持有、施用。核被告所為，係
    犯毒品危害防制條例第十條第二項之施用第二級毒品罪。其
    施用第二級毒品甲基安非他命前持有甲基安非他命之低度行
    為，為施用甲基安非他命之高度行為所吸收，不另論罪。又
    被告有如上述之前案科刑及執行紀錄，有卷附臺灣高等法院
    被告前案紀錄表可按，其受有期徒刑之執行完畢，五年以內
    故意再犯本件有期徒刑以上之罪，為累犯，應依刑法第四十
    七條第一項之規定，加重其刑。爰審酌毒品戕害身心，而被
    告前因施用毒品經送觀察勒戒及歷經數次刑罰處分後，猶不
    思戒絕革除惡習，再為本件犯罪，顯見其戒毒意志不堅，倘
    不與社會隔離一段期間，實難以戒絕惡習，惟念其施用毒品
    所生危害，實以自戕身心健康為主，對於他人生命、身體、
    財產等法益，尚無明顯而重大之實害，兼衡其素行（有六件
    施用毒品及二件竊盜前科、一件偽證前科）、高中畢業之智
    識程度、未婚、須扶養父親、以替人翻土耕田維生之家庭生
    活狀況及犯罪後坦承犯行等一切情狀，認量處如主文所示之
    刑，已與被告之罪責相當，檢察官具體求處有期徒刑十月，
    尚嫌過重，併此敘明。扣案之吸食器一組及吸管一支，均係
    被告所有供其施用甲基安非他命所用之物，業據其供陳在卷
    （見本院卷第三三頁），應依法宣告沒收之。至扣案之第二
    級毒品甲基安非他命三包（驗餘淨重各為三‧四○一公克、
    一‧二一六公克、一‧四二八公克），係被告於本案犯罪後
    、為警查獲前之一○○年一月十日晚上七時許，在臺南市中
    州奇美電子遊戲場內，向綽號「阿明」之成年男子，以新臺
    幣六千五百元之代價，剛販入持有、預備供其另犯施用第二
    級毒品罪所用之物，並非供被告為本件施用第二級毒品犯罪
    所用之物，業經被告供陳在卷（見偵卷第三二頁及本院卷第
    三三頁），則上開扣案之第二級毒品與本案犯罪並無關連，
    且係證明被告另案犯罪（即持有第二級毒品罪）之證據，自
    不宜於本案宣告沒收，附此敘明。
四、應適用之法條：刑事訴訟法第二百七十三條之一第一項、第
    二百九十九條第一項前段、第三百十條之二、第四百五十四
    條第一項，毒品危害防制條例第十條第二項，刑法第十一條
    前段、第四十七條第一項、第三十八條第一項第二款。
五、如不服本判決，應於收受本判決後十日內向本院提出上訴書
    狀，並應敘述具體理由。如未敘述上訴理由者，應於上訴期
    間屆滿後二十日內向本院補提理由書狀。
本案經檢察官黃郁如到庭執行職務。
中    華    民    國   100    年    6     月    30    日
                  刑事第八庭   法  官  林欣玲
以上正本證明與原本無異。
                               書記官  鄭佩玉
中    華    民    國   100    年    7     月    1     日
附錄本案論罪科刑法條：
毒品危害防制條例第10條第2項
施用第二級毒品者，處 3 年以下有期徒刑。